【裁判字號】    90,易,9
【裁判日期】    900828
【裁判案由】    詐欺
【裁判全文】
臺灣士林地方法院刑事判決                                九十年度易字第九號
    公  訴  人  臺灣士林地方法院檢察署檢察官
    被      告  甲○○
右列被告因詐欺案件，經檢察官提起公訴 (八十九年度偵緝字第五六二號)，本院判
決如左：
    主  文
甲○○連續意圖為自己不法之所有，以詐術使人將本人之物交付，累犯，處拘役參拾
日，如易科罰金以參佰元折算壹日。
    事  實
一、甲○○前於七十九年間因侵占罪，經本院判處有期徒刑四月，緩刑二年，後撤銷
    緩刑，並減刑為有期徒刑三月又十五日，於八十二年十一月三日執行完畢，明知
    自己經濟已甚窘困，亦無能力支付巨額餐飲費用，竟基於意圖為自己不法之所有
    概括犯意，於民國八十六年七月間，多次（約七、八次）單獨或與案外人陳姓男
    子合夥經營「日進貨運承攬股份有限公司」之不知情員工一同至台北市○○街一
    四八號一樓乙○○所經營之中原餐廳簽帳消費，甲○○均言明月底付清，致乙○
    ○誤信其有付帳能力而如數供應達十二萬元之酒菜餐飲費用。詎甲○○事後分文
    未付即逃匿無蹤，拒不付款，乙○○始知受騙。經乙○○四處查訪，而於八十七
    年元月十五日找到甲○○，甲○○為拖延債務，又開立分別以八十七年七月至八
    十八年二月間每月十日為到期日之八張本票，並簽立保證書，以之搪塞，惟到期
    仍不獲兌現。
二、案經被害人乙○○訴由臺灣士林地方法院檢察署檢察官偵查起訴。
    理  由
一、訊據被告甲○○固坦承於於民國八十六年七月間，多次單獨或與「日進貨運承攬
    股份有限公司」之不知情員工一同至台北市○○街一四八號一樓乙○○所經營之
    中原餐廳簽帳消費達十二萬元之酒菜餐飲費用，均言明月底付清，後未付款，於
    八十七年元月十五日，又開立分別以八十七年七月至八十八年二月間每月十日為
    到期日之八張本票，並簽立保證書，惟到期仍不獲兌現等情，其在審理中辯稱：
    無詐欺意圖，伊有付幾千元給告訴人乙○○云云，惟查：右揭事實，業據告訴人
    乙○○於偵審中指訴綦詳，並有本票影本八張、保證書、告訴人於八十八年十月
    二日存證信函、台北市票據交換所函附甲○○支票退票紀錄、信用卡資訊查詢資
    料等在卷可資佐證，被告於本院自承：「月薪四萬五千元，並無其他收入」等語
    ，則其何能支付巨額十二萬元之餐飲費用，再者，其名義使用之支票是自八十六
    年七月間開始退票，八十六年八月二十二日列為拒往戶，有前開提示票據交換所
    之公函在卷可稽，其支付能力匱乏，竟仍至餐廳簽帳消費達十二萬元後逃逸無蹤
    ，經告訴人查訪後竟又開立無法兌現之本票，拖延債務，足認被告已無能力支付
    ，其不法所有之意圖甚明，被告所辯要係諉卸之詞，不足採信。事證明確，被告
    犯行堪以認定，應依法論科。
二、核被告所為，係犯刑法第三百三十九條第一項之詐欺罪，其所為數行為，時間緊
    接，犯罪構成要件相同，顯係出於概括之犯意為之，為連續犯，依刑法第五十六
    條之規定以一罪論，並加重其刑（起訴事實，已有敘明，漏引刑法第五十六條）
    ，又被告有如事實欄所載前科執行情形，此有臺灣高等法院刑案紀錄簡覆表及本
    院被告全國前案紀錄表二份在卷可查，其於前案執行完畢後，五年以內再犯本件
    有期徒刑以上之罪，為累犯，依刑法第四十七條遞予加重其刑，爰審酌被告之品
    行、犯罪之動機、目的、手段、所生危害及犯罪後已與告訴人達成和解，並由其
    兄周彌經立據保證，有和解書在卷可稽之態度等一切情狀，量處如主文所示之刑
    ，又中華民國刑法第四十一條業於中華民國九十年一月十日公布修正，並於同年
    一月十二日生效，該條規定：「犯最重本刑為五年以下有期徒刑以下之刑之罪，
    而受六個月以下有期徒刑或拘役之宣告，因身體、教育、職業、家庭之關係或其
    他正當事由，執行顯有困難者，得以一元以上三元以下折算一日，易科罰金。但
    確因不執行所宣告之刑，難收矯正之效，或難以維持法秩序者，不在此限。」，
    是被告犯後法律已有變更，比較新舊法，以新法對被告有利，自應適用新法，而
    諭知易科罰金之折算標準，至公訴人求處有期徒刑八月云云，因被告事後業經與
    告訴人和解並由周彌經立據保證，其求處之刑尚有未洽。
據上論斷，應依刑事訴訟法第二百九十九條第一項前段、刑法第五十六條、第三百三
十九條第一項、第二條第一項前段、第四十七條、第四十一條第一項前段、罰金罰鍰
提高標準條例第一條前段、第二條判決如主文。
本案經檢察官張嘉芬到庭執行職務。
中    華    民    國      九十      年      八        月      二十八  日
                                臺灣士林地方法院刑事第一庭
                                    法  官  蔡  明  宏
右正本證明與原本無異。
如不服本判決應於送達後十日內向本院提出上訴狀。
                                    書記官  陳  漢  朝
中    華    民    國      九十      年      九        月        七    日
附錄本案論罪科刑法條全文
刑法第三百零五條：
以加害生命、身體、自由、名譽、財產之事恐嚇他人，致生危害於安全者，處二年以
下有期徒刑、拘役或三百元以下罰金。


司法院資訊處製作；財團法人民間司法改革基金會備份。
